【裁判字號】    99,訴,86
【裁判日期】    990928
【裁判案由】    違反稅捐稽徵法等
【裁判全文】
臺灣嘉義地方法院刑事判決                99年度訴字第86號
公  訴  人  臺灣嘉義地方法院檢察署檢察官
被      告  乙○○
選任辯護人  蔡碧仲律師
選任辯護人  張宗存律師
選任辯護人  陳振榮律師
被      告  丙○○
被      告  丁○○
被      告  戊○○
被      告  甲○○
上列被告因違反稅捐稽徵法等案件，經檢察官提起公訴（97年度
偵字第8168、8169、8171、8173、8354、8355號、98年度偵字第
347 、348 、2948號），被告5 人於準備程序中就被訴事實均為
有罪之陳述，經本院合議庭裁定由受命法官改依簡式程序審理，
判決如下：
    主  文
乙○○犯如附表壹、附表參之一、附表參之二、附表參之四、附
表參之五所示之罪，各處如附表壹、附表參之一、附表參之二、
附表參之四、附表參之五所示之刑，其中附表壹編號01至06之罪
，減為如附表壹編號01至06所示減得之刑。應執行有期徒刑肆年
陸月，扣案「乙○○」身心障礙手冊壹紙沒收。
丙○○犯如附表壹所示之罪，各處如附表壹所示之刑，其中附表
壹編號01至06之罪，減為如附表壹編號01至06所示減得之刑。應
執行有期徒刑壹年，如易科罰金，以銀元參佰元即新臺幣玖佰元
折算壹日。緩刑貳年，並應於本判決確定後壹年內，接受臺灣嘉
義地方法院檢察署舉辦之法治教育課程參拾小時。緩刑期間付保
護管束。扣案「乙○○」身心障礙手冊壹紙沒收。
丁○○犯如附表參之二、參之三所示之罪，各處如附表參之二、
參之三所示之刑。應執行有期徒刑貳年。緩刑參年，並應於本判
決確定之日起貳年內向指定之公益團體、地方自治團體或社區提
供壹佰貳拾小時之義務勞務，緩刑期間付保護管束。
戊○○共同犯詐欺得利罪，處有期徒刑捌月。緩刑貳年。
甲○○共同犯詐欺得利罪，處有期徒刑肆月，如易科罰金，以新
臺幣壹仟元折算壹日；又共同犯詐欺得利罪，處有期徒刑參月，
如易科罰金，以新臺幣壹仟元折算壹日。應執行有期徒刑伍月，
如易科罰金，以新臺幣壹仟元折算壹日。緩刑貳年，並應於本判
決確定之日起捌月內向指定之公益團體、地方自治團體或社區提
供肆拾小時之義務勞務，緩刑期間付保護管束。
    犯 罪 事 實
一、乙○○知悉持有身心障礙手冊之人，得以向政府機關申請減
    免汽車牌照稅及生活補助金，詎其為求取得身心障礙手冊以
    享有上揭社會福利措施，明知其本身四肢健全，精神狀態良
    好，未達申請身心障礙手冊標準，竟夥同曾因腦出血致右手
    足肢體障礙之丙○○，由丙○○冒充乙○○為假病患至醫療
    院所就診，於每次取得身心障礙手冊後，由乙○○給予丙○○新台幣（下同）3000元，而共同為下列犯行：
  (一)共同基於詐欺、使公務員登載不實之概括犯意、行使公務員
    登載不實公文書之犯意聯絡，分別於【附表壹編號01至06】
    所示之時間，先後6 次由丙○○假裝乙○○為病患，乙○○
    則開車搭載丙○○前往位於嘉義市○○路○ 段565 號之財團
    法人天主教聖馬爾定醫院（下稱聖馬爾定醫院），並提供自
    己之全民健康保險卡（下稱健保卡）及其向戶籍地嘉義縣大
    林鎮公所所取得之身心障礙者鑑定表，供丙○○持以在聖馬
    爾定醫院神經內科掛號看診，使聖馬爾定醫院陷於錯誤，誤
    丙○○為乙○○本人，而准許丙○○以健保身分看診，使中
    央健康保險局（下稱健保局）將此不實之就診記錄，登載於
    其職務上所掌管公文書，足生損害於國家對全民健康保險管
    理之正確性；並使健保局陷於錯誤，代丙○○支付如【附表
    壹編號01至06】所示之金額予聖馬爾定醫院，使丙○○因而
    獲得不法之利益。而丙○○另於【附表壹編號01】所示之時
    間，以丙○○假冒乙○○名義就診，並申請身心障礙者鑑定
    ，後由不知情之該醫院神經內科醫師，各作成如【附表壹編
    號01】所示之身心障礙者鑑定表，再利用不知情該醫院人員
    ，以該醫院名義函送嘉義縣衛生局及嘉義縣政府，而為行使
    ，並使嘉義縣衛生局及嘉義縣政府，將上開不實事項，登載
    於其職務上所掌管公文書，而於據以核發乙○○身心障礙手
    冊，足以生損害於主管機關核發身心障礙手冊正確性。乙○○於【附表壹編號01】所示之時間，以上揭方式申請身心障
    礙手冊獲准後，即向嘉義縣政府申請93年9 月至12月之身心
    障礙生活津貼，使嘉義縣政府將此不實之申請記錄，登載於
    其職務上所掌管公文書，足生損害於國家對身心障礙者補助
    之正確性；並使嘉義縣政府陷於錯誤，給付每月4000元之身
    心障礙生活津貼與乙○○，共計1 萬6000元，並將乙○○乃
    中度身心障礙人士之錯誤訊息，逕行轉知健保局南區分局及
    內政部，使健保局南區分局將此不實之申請記錄，登載於其
    職務上所掌管公文書，足生損害於國家對身心障礙者補助之
    正確性；內政部亦因此陷於錯誤，自93年5 月至94年4 月，
    代乙○○向健保局支付每月健保費二分之一，乙○○因此獲
    有利益共計3348元。
  (二)共同基於詐欺、使公務員登載不實、行使公務員登載不實公
    文書之犯意聯絡，由丙○○另於【附表壹編號05】所示之時
    間，以丙○○假冒乙○○名義就診，並申請身心障礙者鑑定
    ，後由不知情之該醫院神經內科醫師，作成如【附表壹編號
    05】所示之身心障礙者鑑定表，再利用不知情該醫院人員，
    以該醫院名義函送嘉義縣衛生局及嘉義縣政府，而為行使，
    並使嘉義縣衛生局及嘉義縣政府，將上開不實事項，登載於
    其職務上所掌管公文書，而於據以核發乙○○身心障礙手冊
    ，足以生損害於主管機關核發身心障礙手冊正確性。乙○○
    則於【附表一編號05】所示之時間，申請身心障礙手冊獲准
    ，於94年5 月間，以上揭方式，使嘉義縣政府將乙○○乃重
    度身心障礙人士之錯誤訊息，逕行轉知健保局南區分局及內
    政部，使健保局南區分局將此不實之申請記錄，登載於其職
    務上所掌管公文書，足生損害於國家對身心障礙者補助之正
    確性，並使內政部陷於錯誤，自94年5 月至97年11月，代乙○○全額支付每月健保費，乙○○因此獲有利益共計2 萬68
    52元。
  (三)自【附表壹編號05】之身心障礙手冊核發後，乙○○另基於
    為自己不法之所有及逃漏稅捐之意圖，於97年1 月8 日，委
    由不知情之陳嘉瀅持該身心障礙手冊，向嘉義縣財政稅務局
    （原嘉義縣稅捐稽徵處），就乙○○所有之車牌號碼2099-U
    L 自用小客車，申請使用牌照稅免稅，嘉義縣財政稅務局因
    而陷於錯誤，免徵上揭自用小客車97、98年使用牌照稅，乙○○因此獲有利益及逃漏稅捐共計2 萬2246元。
  (四)又丙○○與乙○○共同基於詐欺及使公務員登載不實之犯意
    聯絡，分別於【附表壹編號08至10】所示之時間，先後3 次
    由丙○○假裝乙○○為病患，以上開相同方式，供丙○○持
    以在聖馬爾定醫院神經內科掛號看診，使聖馬爾定醫院陷於
    錯誤，誤丙○○為乙○○本人，而准許丙○○以健保身分看
    診，使健保局將此不實之就診記錄，登載於其職務上所掌管
    公文書，足生損害於國家對全民健康保險管理之正確性；並
    使健保局陷於錯誤，代丙○○支付如【附表壹編號08至10】
    所示之金額予聖馬爾定醫院，使丙○○因而獲得不法之利益
    。而丙○○另於【附表壹編號10】所示之時間，以丙○○假
    冒乙○○名義就診，並申請身心障礙者鑑定，後由不知情之
    該醫院神經內科醫師，各作成如【附表壹編號10】所示之身
    心障礙者鑑定表，再利用不知情該醫院人員，以該醫院名義
    函送嘉義縣衛生局及嘉義縣政府，而為行使，並使嘉義縣衛
    生局及嘉義縣政府，將上開不實事項，登載於其職務上所掌
    管公文書，而於據以核發乙○○身心障礙手冊，足以生損害
    於主管機關核發身心障礙手冊正確性。
二、乙○○為圖牟取暴利，於96至97年間，承租嘉義縣大林鎮大
    埔美502 號房屋，再找尋不知情之身心障礙人士（下稱「假
    病患」）如「阿坤」等數人，於上址集中管理居住並提供膳
    食及照護；或囑託丁○○、戊○○、甲○○自行尋覓不知情
    之假病患周蕭月雲（丁○○乾媽，又稱『母仔』）、簡隆瑋
    （綽號『龍蝦』）、「大胖」、「阿西」及郭新（甲○○之
    父，已歿）等人，再由乙○○向不知情之仲介業者或亟欲申
    請聘僱外籍看護工家屬佯稱：其與某些醫師較為熟識，能協
    助家屬申請醫生開立之巴氏量表，可使被看護者迅速取得聘
    僱外籍看護工之資格等語，致仲介業者或家屬信以為真，將
    被看護者資料（含被看護者健保卡1 張、身分證影本1 張、
    照片數張，以及填妥基本資料之『申請外籍看護工基本資料
    傳遞單』、『病症暨失能診斷證明書』各1 份）交付與乙○○，乙○○則視申辦難易程度，每件向仲介業者或家屬收取
    收取2 至3 萬元不等之代價，並與丁○○、戊○○、甲○○
    等人共同基於詐欺及使公務員登載不實之犯意聯絡，由乙○○先行教授如【附表貳】所示之手法，用以矇騙醫療院所，
    再將仲介業者或家屬交付之被看護者資料，視其性質分別交
    付予丁○○、戊○○及甲○○等人承作，若成功為被看護者
    取得病症暨失能診斷證明書，則由乙○○給予丁○○、戊○○及甲○○等人1 天2000元之工資，未成功則補貼渠等3 人
    車馬費、餐費等，而單獨或共同為下列犯行：
  (一)單獨犯案部分：
  1.乙○○基於詐欺及使公務員登載不實之犯意，以不知情之某
    姓名年籍不詳成年女子為假病患，持王玉妹之健保卡，於【
    附表參之一編號01】所示時地冒充被看護者王玉妹就診，使
    永康榮民醫院陷於錯誤，誤該假病患為王玉妹本人，而准許
    該假病患以健保身分看診，使健保局將此不實之就診記錄，
    登載於其職務上所掌管公文書，足生損害於國家對全民健康
    保險管理之正確性；並使健保局陷於錯誤，代該假病患支付
    如【附表參之一編號01】所示之金額予永康榮民醫院，使該
    假病患因而獲得不法之利益。
  2.乙○○基於詐欺及使公務員登載不實之犯意，以不知情之姓
    名年籍不詳成年男子「阿坤」為假病患，由乙○○推送坐輪
    椅之「阿坤」，分別持張坤鈴、蔡添喜之健保卡，先後於【
    附表參之一編號02、03】所示時地，假冒張坤鈴、蔡添喜就
    診，使行政院衛生署南投醫院、台東馬偕醫院陷於錯誤，誤
    「阿坤」為張坤鈴或蔡添喜本人，而准許「阿坤」以健保身
    分看診，使健保局將此不實之就診記錄，登載於其職務上所
    掌管公文書，足生損害於國家對全民健康保險管理之正確性
    ；並使健保局陷於錯誤，代「阿坤」支付如【附表參之一編
    號02、03】所示之金額予行政院衛生署南投醫院、台東馬偕
    醫院，使「阿坤」因而獲得不法之利益。
  (二)共同犯案部分：
  1.乙○○與丁○○共同基於詐欺及使公務員登載不實之犯意聯
    絡，以不知情之身心障礙者周蕭月雲及簡隆瑋為假病患，分
    別如持【附表參之二】所示被看護者之健保卡，由丁○○駕
    車搭載周蕭月雲或簡隆瑋，於【附表參之二】所示之時間、
    地點，假冒被看護者就診，使【附表參之二】所示之各醫療
    院所陷於錯誤，誤周蕭月雲、簡隆瑋為【附表參之二】所示
    之被看護者本人，而准許周蕭月雲、簡隆瑋以健保身分看診
    ，使健保局將此不實之就診記錄，登載於其職務上所掌管公
    文書，足生損害於國家對全民健康保險管理之正確性；並使
    健保局陷於錯誤，代周蕭月雲、簡隆瑋支付如【附表參之二
    】所示之金額予相關醫療院所，使周蕭月雲、簡隆瑋因而獲
    得不法之利益。
  2.丁○○基於詐欺及使公務員登載不實之犯意，以不知情之周
    蕭月雲為假病患，持被看護者廖馬澀惠之健保卡，於【附表
    參之三】所示之時間、地點，假冒廖馬澀惠就診，使玉里榮
    民醫院陷於錯誤，誤周蕭月雲為廖馬澀惠本人，而准許周蕭
    月雲以健保身分看診，使健保局將此不實之就診記錄，登載
    於其職務上所掌管公文書，足生損害於國家對全民健康保險
    管理之正確性；並使健保局陷於錯誤，代周蕭月雲支付如【
    附表參之三】所示之金額予玉里榮民醫院，使周蕭月雲因而
    獲得不法之利益。
  (三)乙○○與戊○○共同基於詐欺及使公務員登載不實之犯意聯
    絡，接續以真實姓名年籍不詳，綽號「大胖」之不知情身心
    障礙成年女性權充假病患，持被看護者鄭郭長華之健保卡，
    由戊○○駕車搭載「大胖」，於【附表參之四】所示之時間
    、地點，假冒鄭郭長華就診，使灣橋榮民醫院陷於錯誤，誤
    「大胖」為鄭郭長華本人，而准許「大胖」以健保身分看診
    ，使健保局將此不實之就診記錄，登載於其職務上所掌管公
    文書，足生損害於國家對全民健康保險管理之正確性；並使
    健保局陷於錯誤，代「大胖」支付如【附表參之四】所示之
    金額予灣橋榮民醫院，使「大胖」因而獲得不法之利益。
   (四)乙○○與甲○○共同基於詐欺及使公務員登載不實之犯意
     聯絡，以不知情之身心障礙者郭新、姓名年籍不詳成年男
     子「阿西」為假病患，分別持被看護者陳金福、鄭清實之
     健保卡，由甲○○駕車搭載郭新、「阿西」，先後於【附
     表參之五】所示之時間、地點，假冒陳金福、鄭清實就診
     ，使台南市郭綜合醫院、高雄榮民總醫院陷於錯誤，誤郭
     新、「阿西」為陳金福、鄭清實本人，而准許郭新、「阿
     西」以健保身分看診，使健保局將此不實之就診記錄，登
     載於其職務上所掌管公文書，足生損害於國家對全民健康
     保險管理之正確性；並使健保局陷於錯誤，代郭新、「阿
     西」支付如【附表參之五】所示之金額予台南市郭綜合醫
     院、高雄榮民總醫院，使「阿坤」因而獲得不法之利益。
二、嗣於97年11月13日，由嘉義縣警察局及內政部刑事警察局警
    員，分別在嘉義縣大林鎮大美里互助社區13巷34弄1 號、嘉
    義縣梅山鄉九穹坑45號、嘉義縣大林鎮大美里大埔美502 號
    、504 號及嘉義縣大林鎮○○路○ 段1 巷27號、車牌號碼54
    03-UD 號自用小貨車、車牌號碼7L-1496 號自用小客車等處
    執行搜索，扣得如【附表肆】所示之物，獲悉上情。
三、案經臺灣嘉義地方法院檢察署檢察官自動檢舉，指揮嘉義縣
    警察局暨內政部刑事警察局移送偵查起訴。
    理  由
一、本件係經被告乙○○等5 人於準備程序當庭表示認罪，而經
    本院裁定以簡式審判程序加以審理，則依據刑事訴訟法第27
    3 條之2 、同法第159 條第2 項之規定，不適用傳聞法則有
    關限制證據能力之相關規定，合先敘明。
二、本件證據，除補充被告乙○○等5 人於本院審理中之自白外
    ，其餘均引用察官起訴書之記載（如附件）。
三、關於被告乙○○、丙○○附表壹編號01至06犯行之新舊法比
    較：按行為後法律修正，致行為時與裁判時之法律規定不同
    ，而有刑法第二條第一項行為後法律變更情形者，應比較新
    舊法，依「從舊從輕」之法則，適用最有利於行為人之法律
    ；又所稱「法律變更」應係指刑罰法律變更，即犯罪構成要
    件或處罰之內容變更，或「罪」「刑」雖未變更，但因法條
    修正結果，使刑罰之實質內容發生變動而輕重之別者而言。
    查：
  (一)被告乙○○、丙○○於附表壹編號01至06之犯行後，刑法第
    33條第5 款關於「罰金：1 元以上」規定，修正公布為「罰
    金：新臺幣1 千元以上，以百元計算之」，故法定本刑中列
    有罰金刑者，其法定最低度罰金刑因之提高，涉及科刑規範
    之變更，自有新舊法比較必要（最高法院95年第8 次刑事庭
    會議決議參照），比較結果，以舊法有利於行為人，應適用
    舊法規定定其罰金部分之法定刑。
  (二)關於罰金刑貨幣單位由銀元修正為新臺幣之法律適用，因95
    年7 月1 日修正公布施行之刑法施行法第1 條之1 增訂「（
    第1 項）中華民國94年1 月7 日刑法修正施行後，刑法分則
    編所定罰金之貨幣單位為新臺幣。（第2 項）94年1 月7 日
    刑法修正時，刑法分則編未修正之條文定有罰金者，自94年
    1 月7 日刑法修正施行後，就其所定數額提高為30倍。但72
    年6 月26日至94年1 月7 日新增或修正之條文，就其所定數
    額提高為3 倍」，經查，刑法第214 條、第216 條、第339
    條第1 項、第2 項，均自72年6 月26日（即罰金罰鍰提高標
    準條例修正公布日）迄今未修正，其罰金之法定刑為「1 千
    元」（貨幣單位為「銀元」），再依罰金罰鍰提高標準條例
    第1 條前段規定罰金刑提高10倍為「銀元1 萬元」，依現行
    法規所定貨幣單位折算新臺幣條例規定折算為「新臺幣3 萬
    元」；又於刑法施行法第1 條之1 施行日（即95年7 月1 日
    ）後，刑法所定罰金之貨幣單位改為「新臺幣」，就其所定
    數額提高30倍，亦為「新臺幣3 萬元」，是刑法施行法第1
    條之1 施行後，罰金刑貨幣單位雖有「新臺幣」之更異，惟
    適用結果之罰金額度則無二致，就罰金法定刑提高之「刑罰
    權規範內容」並無利或不利變更，自不生新舊法之比較問題
    ，惟應適用具特別法性質之刑法施行法第1 條之1 規定。
  (三)被告乙○○、丙○○行為後，刑法「罰金刑加減」規定，將
    舊法「僅加減其最高度」規定（刑法第68條），改為「最高
    度及最低度同加減之」（刑法第67條），罰金法定刑之加減
    範圍變更，屬刑罰權科刑規範變更，自有新舊法比較必要，
    經比較結果，於有加重事由時，舊法最低度刑未同加，對被
    告乙○○、丙○○較為有利，應適用行為時法。
  (四)被告乙○○、丙○○於上開犯行後，刑法第56條連續犯之規
    定，業經刪除，是被告乙○○、丙○○於刑法修正施行前之
    犯行，因行為後連續犯規定廢止，影響刑罰利或不利法律效
    果，屬法律變更，依新法第2 條第1 項前段規定比較新、舊
    法結果，應適用較有利於被告乙○○、丙○○上開犯行時之
    舊法，論以連續犯。
  (五)綜合比較上開新舊法有關罰金、罰金加減例、連續犯之規定
    ，修正後之規定並非較有利於被告乙○○、丙○○，是依刑
    法第2 條第1 項之規定，被告乙○○、丙○○所為上開犯行
    ，即應適用行為時即修正前之刑法規定。
四、 論罪科刑
  (一)被告乙○○附表壹編號01至06之犯行，係犯刑法第216 條、
    第214 條行使公務員登載不實文書罪，及同法第339 條第1
    項、第2 項之詐欺取財、詐欺得利罪（其中使公務員登載不
    實文書罪部分，為行使之罪所吸收，不另論罪。上開3 罪間
    ，係1 行為觸犯3 罪名，從一重之詐欺取財罪處斷。被告上
    開所為6 次詐欺得利、1 次詐欺取財犯行，時間緊接，所犯
    罪名相同，係出於概括犯意為之，為連續犯，爰依修正前刑
    法第56條之規定以1 罪論，並加重其刑）。附表壹編號07所
    為，共有2 罪，其中之一係犯刑法第216 條、第214 條行使
    公務員登載不實文書罪、同法第339 條第2 項之詐欺得利罪
    （其中使公務員登載不實文書罪部分，為行使之罪所吸收，
    不另論罪。上開2罪，係1行為觸犯2 罪名，從一重之詐欺得
    利罪處斷），另一則為犯刑法第216 條、第214 條行使公務
    員登載不實文書罪、同法第339 條第2 項之詐欺得利罪、稅
    捐稽徵法第41條之逃漏稅捐罪（上開3 罪，係1 行為觸犯3
    罪名，從一重之逃漏稅捐罪處斷）。附表壹編號08至09，則
    分別係犯刑法第339 條第2 項之詐欺得利罪。附表壹編號10
    則係犯，刑法第216 條、第214 條行使公務員登載不實文書
    罪、第339 條第2 項之詐欺得利罪（其中使公務員登載不實
    文書罪部分，為行使之罪所吸收，不另論罪。上開2 罪，係
    1 行為觸犯2 罪名，從一重之詐欺得利罪處斷）。附表參之
    一、參之二、參之四及參之五，分別係犯刑法第339 條第2
    項之詐欺得利罪，及同條第3 項、第2 項之詐欺得利未遂罪
    （此部分為附表參之二編號10之犯行，被告乙○○、丁○○
    均著手於詐欺行為而不遂，均為未遂犯，均應依刑法第25條
    第2 項之規定，減輕其刑）。
  (二)被告丙○○附表壹編號01至06之犯行，係犯刑法第216 條、
    第214 條行使公務員登載不實文書罪，及同法第339 條第1
    項、第2 項之詐欺取財、詐欺得利罪（其中使公務員登載不
    實文書罪部分，為行使之罪所吸收，不另論罪。上開3 罪間
    ，係1 行為觸犯3 罪名，從一重之詐欺取財罪處斷。被告上
    開所為6 次詐欺得利、1 次詐欺取財犯行，時間緊接，所犯
    罪名相同，係出於概括犯意為之，為連續犯，爰依修正前刑
    法第56條之規定以1 罪論，並加重其刑）。附表壹編號07所
    為，係犯刑法第216 條、第214 條行使公務員登載不實文書
    罪、同法第339 條第2 項之詐欺得利罪（其中使公務員登載
    不實文書罪部分，為行使之罪所吸收，不另論罪。上開2 罪
    ，係1 行為觸犯2 罪名，從一重之詐欺得利罪處斷）。附表
    壹編號08至09，則分別係犯刑法第339 條第2 項之詐欺得利
    罪。附表壹編號10則係犯，刑法第216 條、第214 條行使公
    務員登載不實文書罪、第339 條第2 項之詐欺得利罪（其中
    使公務員登載不實文書罪部分，為行使之罪所吸收，不另論
    罪。上開2 罪，係1 行為觸犯2 罪名，從一重之詐欺得利罪
    處斷）。
  (三)被告丁○○附表參之二、參之三，分別係犯刑法第339 條第
    2 項之詐欺得利罪，及同條第3 項、第2 項之詐欺得利未遂
    罪（此部分為附表參之二編號10之犯行，被告乙○○、丁○○均著手於詐欺行為而不遂，均為未遂犯，均應依刑法第25
    條第2 項之規定，減輕其刑）。
  (四)被告戊○○、甲○○附表參之四、參之五，分別係犯刑法第
    339 條第2 項之詐欺得利罪。
  (五)被告乙○○、丙○○於附表壹編號01、05、10行使公務員登
    載不實文書犯行中，係以不知情之醫院人員，以醫院名義函
    送嘉義縣衛生局及嘉義縣政府，而為行使，使嘉義縣衛生局
    、嘉義縣政府據以核發身心障礙手冊，均為間接正犯。被告
    乙○○於上開詐欺汽車牌照稅犯行中，係利用不知情之陳嘉
    瀅為之，此部分亦係間接正犯。被告乙○○、丁○○、戊○○及甲○○，就各所犯附表參之一、參之二、參之三、參之
    四及參之五等犯行，均係利用不知情之健保卡名義人遂行上
    開犯行，亦均為間接正犯。又被告乙○○、丁○○、戊○○
    、甲○○所各犯附表參之二編號01、02、03、04、06、附表
    參之三、附表參之四、附表參之五編號01、02等罪，均係基
    於同一目的而於相近時間內密接為之，且均係侵害同一法益
    ，依一般社會健全觀念，在時間差距上，難以強行分開，均
    應視為數個舉動之接續施行，合為包括之1 行為予以評價，
    均屬接續犯。
  (六)被告乙○○、丙○○就附表壹所示之罪（除無證據顯示被告
    丙○○就被告乙○○所犯逃漏稅捐罪有共同犯意聯絡外），
    均有犯意聯絡及行為分擔，均為共同正犯。被告乙○○、丁○○就附表參之二所示之罪，被告乙○○、被告戊○○就附
    表參之四所示之罪，被告乙○○、被告甲○○就附表參之五
    所示之罪，各有犯意聯絡、行為分擔，亦均為共同正犯。
  (七)爰審酌被告丁○○均無構成累犯之犯罪前科，被告乙○○、
    丙○○（緩刑期滿，刑之宣告失其效力）、戊○○及甲○○
    素行均佳，各有其等臺灣高等法院被告前案紀錄表在卷可參
    。被告乙○○於本院審理中自承：國中畢業，太太已經往生
    ，有3 個小孩，老大為同性戀、老二殘障、老三高中三年級
    ，老大及老二均已成年，之前在倉庫從事整理鷹架工作，收
    入不固定，父母仍在，父親81歲，母親72歲，父母均是殘障
    無法行動，另有1 個弟弟腦部開刀無法工作之智識程度及家
    庭狀況。被告丙○○於本院審理中自承：伊是右半邊中風沒
    有感覺，已經離婚，有2 個小孩，1 個是高中三年級，1 個
    高中一年級，小孩都是伊扶養，沒有工作，靠政府補助，母
    親上月過世，父親已過世9 年，另有2 個弟弟、1 個妹妹，
    均已成年之家庭狀況。被告丁○○於本院審理中自承：已經
    結婚，有3 個小孩，分別為27、26、19歲，伊先生殘障，公
    婆均為78歲，父親已經過世，母親76歲，伊從事看護工作，
    但收入不固定，有2 個哥哥，目前仍有房貸100 多萬元等家
    庭狀況。被告戊○○於本院審理中自承：伊是單親家庭，有
    4 個小孩，老大已經結婚，最小女兒還在台東讀書，其餘均
    已成年，目前從事按摩工作，收入不固定，父母見在，均73
    歲，需要伊扶養，有6 個兄弟姊妹，均已成年，各自成家之
    家庭狀況。被告甲○○於本院審理中自承：已婚，有3 個小
    孩，2 個成年，1 個仍就讀高中，父親過世，母親目前78歲
    ，由伊扶養，從事水電工作，打工性質，有5 個妹妹均已出
    嫁等家庭狀況。憲法本文及增修條文中均規定，國家為謀社
    會福利，應實施社會保險制度，普遍推行衛生保健事業及公
    醫制度，及應重視社會救助、福利服務、國民就業、社會保
    險及醫療保健等社會福利工作，對於社會救助和國民就業等
    救濟性支出應優先編列，且聯合國經濟社會文化權利公約、
    公民與政治權利國際公約及經濟社會文化權利公約施行法，
    亦均揭示人人有權享受社會保險，達到最高標準之身體與精
    神健康，確保人人患病時均能享受醫藥服務、護理。而全民
    健康保險法自公布、實施以來，全體國民藉由自助互助及風
    險分攤的方式，享有預防保健、門診、住院、居家照護及社
    區復健等完整的醫療照顧，大幅降低民眾就醫財務障礙，而
    為維持全民健保制度永續經營，民眾所繳保費及政府挹注資
    金逐年增加，在全民健保財務日漸惡化之際，以詐欺犯行剽
    竊健保醫療資源，無啻落井下石，不惟將損害轉嫁於其他誠
    實繳納健保費之守法國民，迫使健保費不斷提高，更將排擠
    有真正需求者之就醫權與受照護權，是被告乙○○僅為自身
    貪念，即串通被告丙○○，及其餘被告丁○○、戊○○及甲○○，其等剽竊社會福利資源，且被告乙○○並取巧規避國
    家稅捐徵收，無視國家財政沈痾，犯罪動機甚不可取。且其
    等犯行加重健保財務惡化，導致全民應繳健保費逐年增加，
    並排擠弱勢者之社福經費，侵害上開憲法及兩公約所賦予人
    民之基本人權，犯罪所生損害至鉅，其犯行顯較一般財產詐
    欺重大，及衡酌被告乙○○5 人於整體犯罪情節中所居之主
    從地位角色，又其等均於本院審理中坦承犯行，犯後態度尚
    稱良好，及檢察官就其中主謀即被告乙○○具體求處應執行
    有期徒刑4 年6 月尚屬允洽等一切情狀分別量處如主文所示
    之刑，並就被告丙○○、甲○○併諭知易科罰金之折算標準
    ，及就被告丁○○、甲○○定應執行之刑及就被告甲○○應
    執行刑部分諭知易科罰金折算標準。
五、另被告乙○○、丙○○附表壹編號01至06犯行後，中華民國
    九十六年罪犯減刑條例業於96年6 月15日經立法院三讀通過
    ，並於同年7月16日施行，本件被告乙○○、丙○○涉犯上
    揭罪行部分，其犯罪時間均在96年4 月24日以前，均合於減
    刑條件，是其等於上開減刑條例所定96年4 月24日前所為之
    犯行部分，自均應依中華民國九十六年罪犯減刑條例第7 條
    之規定，就其等所犯之罪之宣告刑諭知減得之刑，並就被告
    丙○○部分併諭知易科罰金之折算標準（係以修正前刑法第
    41條第1 項前段規定諭知易科罰金之標準），及就各減得之
    刑及未減之刑均定其應執行之刑，及就被告丙○○部分併諭
    知易科罰金之折算標準（易科罰金折算標準詳後述），以啟
    自新。
六、按刑法第51條第5 款原規定多數有期徒刑合併應執行之刑不
    得逾20年，刑法95年7 月1 日修正施行後，提高合併應執行
    之最高度刑期為30年，又定執行刑為科刑規範事項，自有就
    新舊法比較必要（最高法院95年第8 次刑事庭會議決議參照
    ），比較後應適用最有利於行為人之舊法。查本件被告乙○○、丙○○就其等所有犯行，合於定應執行刑之要件，且參
    諸上開說明，本件就被告乙○○、丙○○犯行部分，即應適
    用修正前刑法第51條第5 款之規定。再者，定執行刑之立法
    意旨，一方面為執行刑之便利，他方面係為受刑人之利益，
    故合於併罰定應執行刑之數罪，其自由刑易科罰金之折算標
    準不同者，於定應執行刑時，應擇最有利於受刑人之折算標
    準適用之（最高法院72年度第9 次刑事庭會議決議(一)及84年
    度台非字第452 號判決意旨參照）。是本件被告丙○○犯行
    部分，其經減刑後處之有期徒刑，其易科罰金之折算標準，
    為以銀元3 百元折算1 日，其餘未經減刑部分為以新台幣1
    千元折算1 日，揆諸上揭說明，本件被告丙○○所為犯行，
    所定應執行如主文所示之有期徒刑，其易科罰金之折算標準
    ，應適用較有利於被告丙○○之規定，即以銀元3 百元即新
    台幣9 百元折算1 日。
七、按98年6 月19日公布之司法院釋字第662 號解釋：「中華民
    國94年2 月2 日修正公布之現行刑法第41條第2 項，關於數
    罪併罰，數宣告刑均得易科罰金，而定應執行刑之刑逾6 個
    月者，排除適用同條第1 項得易科罰金之規定部分，與憲法
    第23條規定有違，並與本院釋字第366 號解釋意旨不符，應
    自本解釋公布之日起失其效力。」本件被告丙○○於其犯行
    時，大法官釋字第662 號解釋尚未公布，修正前刑法第41條
    第2項尚屬有效法律，則上開被告丙○○犯如附表所示之各
    罪，各宣告刑及減得之刑雖均得易科罰金，然定應執行之刑
    逾有期徒刑6 月，即不得易科罰金，惟上開被告丙○○行為
    後，刑法第41條第8 項於99年1 月1 日修正公布施行，其應
    執行之刑逾6 月，仍有同條第1 項規定之適用得易科罰金，
    而得否易科罰金之易刑處分，關係行為人人身自由是否受拘
    束，其刑罰權效果不同，要屬刑法第2 條第1 項所稱之法律
    變更，且適用新舊法結果，對於行為人造成利或不利之情形
    ，自應依刑法第2 條第1 項但書規定，比較新舊法，適用較
    有利於上開被告之新法即裁判時法律，均依修正後刑法第41
    條第8 項，爰均併諭知易科罰金之折算標準，附此敘明。
八、另被告丙○○（緩刑期滿、刑之宣告失其效力）、戊○○、
    甲○○前未曾因故意犯罪受有期徒刑以上刑之宣告，被告丁○○前因故意犯罪受有期徒刑以上刑之宣告，執行完畢後，
    5 年以內未曾因故意犯罪受有期徒刑以上刑之宣告等情，各
    有其等上開被告前案紀錄表在卷可參，素行均屬尚可，考量
    被告丙○○為身體殘疾之人，於上開犯行中所得均屬有限；
    被告丁○○於本院審理中向嘉義家扶中心捐款1 萬元（收據
    見本院卷第181 頁）；被告戊○○於本院審理中向嘉義家扶
    中心捐款30萬元（收據見本院卷第182 至183 頁）；被告甲○○涉及犯罪情節尚屬非重，犯罪所得亦屬有限，而其等4
    人經此偵審程序後，應均能知所警惕，信無再犯之虞，本院
    認其等4 人所受刑之宣告，均以暫不執行為適當，爰就被告
    丙○○、戊○○、甲○○均依刑法第74條第1 項第1 款之規
    定，均併予宣告刑2 年。就被告丁○○，依刑法第74條第1
    項第2 款之規定，併予宣告緩刑3 年。另為使被告丙○○能
    從中深切記取教訓，及為強化其法治觀念，使其於緩刑期內
    深知警惕，避免其再度犯罪，爰併依刑法第74條第2 項第8
    款之規定，命被告丙○○應於本判決確定後1 年內，參加臺
    灣嘉義地方法院檢察署所舉辦之法治教育課程30小時，併依
    刑法第93條第1 項第2 款之規定，諭知於緩刑期間付保護管
    束。又為使被告丁○○、甲○○從中獲取教訓，均併依刑法
    第74條第2 項第5 款之規定，命被告丁○○應於本判決確定
    之日起2 年內，被告甲○○應於本判決確定後8 月內，分別
    向指定之公益團體、地方自治團體或社區，被告丁○○應提
    供120 個小時、被告甲○○應提供40小時之義務勞務（公益
    團體、地方自治團體或社區提供義務勞務，屬執行之問題，
    應由執行檢察官斟酌全案情節及各公益團體、地方自治團體
    或社區之需求指定），均併依刑法第93條第1 項第2 款之規
    定，均併諭知緩刑期間內付保護管束。
九、末查，扣案「乙○○」身心障礙手冊，係被告乙○○、丙○○於附表壹編號10共同所為之犯行，因犯罪所得之物，亦均
    應依刑法第38條第1項第3款規定，併予宣告沒收。又檢察官
    另認其餘如行動電話、筆記本等均應沒收，惟扣案行動電話
    並非其等犯罪所用之工具，而扣案筆記本，經觀其內容，雖
    有部分記載就診時間，惟多與本件被告等人無關之記載，而
    非專供本件上開犯罪所用之物，是均不併予宣告沒收。
據上論斷，應依刑事訴訟法第273 條之1 第1 項、第299 條第1
項前段，稅捐稽徵法第41條，刑法第2 條第1 項前段、但書、第
28條、第214 條、第216 條、第339 條第1 項、第2 項、第3 項
、第25條第2 項、第55條前段、第56條（修正前）、第41條第1
項前段（修正前）、第41條第1 項前段、第8 項、第51條第5 款
（修正前）、第51條第5 款、第74條第1 項第1 款、第2 款、第
2 項第5 款、第8 款、第93條第1 項第2 款，刑法施行法第1 條
之1 第1 項、第2 項前段，罰金罰鍰提高標準條例第2 條（廢止
前）、現行法規所定貨幣單位折算新台幣條例第2 條，中華民國
九十六年罪犯減刑條例第2 條第1 項第3 款、第7 條、第9 條、
第11條，判決如主文。
本案經檢察官林俊良到庭執行職務。
中    華    民    國    99    年     9    月    28    日
                  刑事第一庭  法  官  張志偉
以上正本證明與原本無異。
如不服本判決應於收受判決後10日內向本院提出上訴書狀，並應
敘述具體理由；其未敘述上訴理由者，應於上訴期間屆滿後20日
內向本院補提理由書（均須按他造當事人之人數附繕本）「切勿
逕送上級法院」。告訴人或被害人如對於本判決不服者，應具備
理由請求檢察官上訴，其上訴期間之計算係以檢察官收受判決正
本之日期為準。
中    華    民    國    99    年    9     月    28    日
                              書記官  張子涵
附錄法條：
中華民國刑法第214條
（使公務員登載不實罪）
明知為不實之事項，而使公務員登載於職務上所掌之公文書，足
以生損害於公眾或他人者，處 3 年以下有期徒刑、拘役或 5 百
元以下罰金。
中華民國刑法第216條
（行使偽造變造或登載不實之文書罪）
行使第 210 條至第 215 條之文書者，依偽造、變造文書或登載
不實事項或使登載不實事項之規定處斷。
中華民國刑法第339條
（普通詐欺罪）
意圖為自己或第三人不法之所有，以詐術使人將本人或第三人之
物交付者，處 5 年以下有期徒刑、拘役或科或併科 1 千元以下
罰金。
以前項方法得財產上不法之利益或使第三人得之者，亦同。
前二項之未遂犯罰之。
稅捐稽徵法第41條
（逃漏稅捐之處罰）
納稅義務人以詐術或其他不正當方法逃漏稅捐者，處 5 年以下
有期徒刑、拘役或科或併科新台幣 6 萬元以下罰金。
  【附表壹：犯罪事實一部分】
 ┌──┬──────┬───────────┬──────┬────────┬──────────┐
 │編號│ 時      間 │ 鑑定結果             │健保給付金額│乙○○詐領身心障│所犯之罪、所處之刑及│
 │    │            │                      │            │礙生活津貼、健保│減得之刑            │
 │    │            │                      │            │局代支付每月健保│                    │
 │    │            │                      │            │費之金額及逃漏稅│                    │
 │    │            │                      │            │捐金額          │                    │
 ├──┼──────┼───────────┼──────┼────────┼──────────┤
 │01  │ 93年5月21日│經醫師鑑定為「中度」肢│5429元      │93年9月至12月身 │乙○○共同連續犯詐欺│
 │    │            │體障礙，需於97年5月前 │            │心障礙生活津貼共│取財罪，處有期徒刑壹│
 │    │            │重新鑑定，取得中度肢障│            │16000元，93年5月│年肆月，減為有期徒刑│
 │    │            │之身心殘障手冊        │            │至94年4月健保局 │捌月。              │
 │    │            │                      │            │代支付每月健保費│丙○○共同連續犯詐欺│
 │    │            │                      │            │共3348元        │取財罪，處有期徒刑拾│
 ├──┼──────┼───────────┼──────┼────────┤月，減為有期徒刑伍月│
 │02  │ 94年1月14日│                      │2060元      │                │，如易科罰金，以銀元│
 ├──┼──────┼───────────┼──────┤                │參佰元即新臺幣玖佰元│
 │03  │ 94年2月23日│                      │2153元      │                │折算壹日。          │
 ├──┼──────┼───────────┼──────┤                │                    │
 │04  │ 94年3月29日│                      │2153元      │                │                    │
 ├──┼──────┼───────────┼──────┤                │                    │
 │05  │ 95年1月18日│                      │2223元      │                │                    │
 ├──┼──────┼───────────┼──────┤                │                    │
 │06  │ 95年5月23日│                      │2653元      │                │                    │
 ├──┼──────┼───────────┼──────┼────────┼──────────┤
 │07  │ 94年5月2日 │經醫師鑑定為「重度」肢│2614元      │94年5月至97年11 │乙○○共同犯詐欺得利│
 │    │            │體障礙，需於97年5月前 │            │月健保局代支付每│罪，處有期徒刑拾月。│
 │    │            │重新鑑定，取得重度肢障│            │月健保費共26852 │丙○○共同犯詐欺得利│
 │    │            │之身心殘障手冊        │            │元              │罪，處有期徒刑肆月，│
 │    │            │                      │            │                │如易科罰金，以新臺幣│
 │    │            │                      │            │                │壹仟元折算壹日。    │
 │    │            │                      │            ├────────┼──────────┤
 │    │            │                      │            │97、98年度車號  │乙○○犯稅捐稽徵法第│
 │    │            │                      │            │2099-UL自小客車 │四十一條之逃漏稅捐罪│
 │    │            │                      │            │牌照稅共22246元 │，處有期徒刑拾月。  │
 ├──┼──────┼───────────┼──────┼────────┼──────────┤
 │08  │ 97年2月15日│                      │1899元      │                │乙○○共同犯詐欺得利│
 │    │            │                      │            │                │罪，處有期徒刑陸月。│
 │    │            │                      │            │                │丙○○共同犯詐欺得利│
 │    │            │                      │            │                │罪，處有期徒刑參月，│
 │    │            │                      │            │                │如易科罰金以新臺幣壹│
 │    │            │                      │            │                │仟元折算壹日。      │
 ├──┼──────┼───────────┼──────┼────────┼──────────┤
 │09  │ 97年3月17日│                      │1899元      │                │乙○○共同犯詐欺得利│
 │    │            │                      │            │                │罪，處有期徒刑陸月。│
 │    │            │                      │            │                │丙○○共同犯詐欺得利│
 │    │            │                      │            │                │罪，處有期徒刑參月，│
 │    │            │                      │            │                │如易科罰金以新臺幣壹│
 │    │            │                      │            │                │仟元折算壹日。      │
 ├──┼──────┼───────────┼──────┼────────┼──────────┤
 │10  │ 97年4月28日│經醫師鑑定為「重度」肢│2329元      │                │乙○○共同犯詐欺得利│
 │    │            │體障礙，不需重新鑑定，│            │                │罪，處有期徒刑陸月。│
 │    │            │取得重度肢障之身心殘障│            │                │扣案「乙○○」身心障│
 │    │            │手冊                  │            │                │礙手冊壹紙沒收。    │
 │    │            │                      │            │                │丙○○共同犯詐欺得利│
 │    │            │                      │            │                │罪，處有期徒刑參月，│
 │    │            │                      │            │                │如易科罰金以新臺幣壹│
 │    │            │                      │            │                │仟元折算壹日。扣案「│
 │    │            │                      │            │                │乙○○」身心障礙手冊│
 │    │            │                      │            │                │壹紙沒收。          │
 └──┴──────┴───────────┴──────┴────────┴──────────┘
 【附表貳：詐欺手法例示】
  1.委請照相館修改被看護者照片，使其與假病患面容相近，再
    貼於空白鑑定表上，以取信醫護人員；
  2.被告陪同假病患就診時，諉稱其為被看護者之家屬，如媳婦
    、兒子等陪假病患，並且盡量躲在假病患後面與醫生對答，
    避免醫生認出。
  3.為假病患多掛眼科、皮膚科、心臟內科等不同科別，希冀先
    診斷出較多病症，以利日後取得巴氏量表，俗稱「打底」。
  4.就診時刻意讓假病患取下手表，營造假病患智力退化，不會
    看表之假象。
  5.為使假病患血糖於短時間內升高，於就診前餵食假病患優酪
    乳等含糖飲料，以營造患有糖尿病之假象。
  6.讓假病患帶假頭髮，以期與被看護者之相片容貌相符。
  7.被告如需陪同假病患找同一醫師多次就診，則以戴假髮、帽
    子等手法易容，避免醫護人員認出。
  8.至骨科看診，佯稱假病患「骨頭不好，擔心再跌倒，請醫生
    照X光」等。
  9.熟記被看護者之年籍資料及所在地縣市長名字，以備醫護人
    員查問。
  10.向醫師佯稱被看護者原先均住在養老院，因養老院漲價，所
     以有請外籍看護工之急迫需要。
  11.至精神科就診，即佯稱假病患「晚上不睡覺、會拉自己頭髮
     、吸自己手指頭、缺乏安全感、常常翻箱找衣服、半夜常看
     到東西、以為老鼠咬他、偷藏棉被、健忘、亂插電源插頭」
     等。
  12.做心理測驗時，教導假病患要故意答錯或假裝不會，如：醫
     生問：「100元花10元剩下多少？」答：「不知。」；醫生
     問：「大拇指是哪一支？」；答：「那是手」；醫生問顏色
     時，均答同一種顏色等等。
  13.至神經內科就診，即佯稱假病患「中風行動不便、洗澡吃飯
     要人幫忙、大小便失禁、手腳無力」等。
  14.刻意前往偏遠地區醫院就診，醫護人員審查較寬鬆，詐騙成
    功機率較高。
 【附表參之一：犯罪事實二(一)部分】
 ┌──┬─────┬──────┬──────┬────┬──────┬──────────┐
 │編號│健保卡名義│ 就診時間   │就診醫療院所│假病患  │詐欺所得利益│所犯之罪、所處之刑  │
 │    │人（被看護│            │            │        │（健保給付金│                    │
 │    │者）      │            │            │        │額）        │                    │
 ├──┼─────┼──────┼──────┼────┼──────┼──────────┤
 │1   │王玉妹    │97年8月8日  │永康榮民醫院│ 不詳   │1813元      │乙○○犯詐欺得利罪，│
 │    │          │            │            │        │            │處有期徒刑肆月。    │
 ├──┼─────┼──────┼──────┼────┼──────┼──────────┤
 │2   │張坤鈴    │97年11月12日│行政院衛生署│「阿坤」│219元       │乙○○犯詐欺得利罪，│
 │    │          │            │南投醫院    │        │            │處有期徒刑參月。    │
 ├──┼─────┼──────┼──────┼────┼──────┼──────────┤
 │3   │蔡添喜    │97年11月15日│台東馬偕紀念│「阿坤」│1234元      │乙○○犯詐欺得利罪，│
 │    │          │            │醫院        │        │            │處有期徒刑肆月。    │
 └──┴─────┴──────┴──────┴────┴──────┴──────────┘
 【附表參之二：犯罪事實二(二)1.部分】
 ┌──┬─────┬──────┬──────┬────┬──────┬──────────┐
 │編號│健保卡名義│  就診時間  │就診醫療院所│假病患  │詐欺所得利益│所犯之罪、所處之刑  │
 │    │人（即被看│            │            │        │（健保給付金│                    │
 │    │護者）    │            │            │        │額）        │                    │
 ├──┼─────┼──────┼──────┼────┼──────┼──────────┤
 │1   │李卓秋妹  │97年7月2日  │奇美醫院柳營│周蕭月雲│645元       │乙○○共同犯詐欺得利│
 │    │          ├──────┤分院        │（母仔）├──────┤罪，處有期徒刑捌月。│
 │    │          │97年7月2日  │            │        │293元       │丁○○共同犯詐欺得利│
 │    │          ├──────┤            │        ├──────┤罪，處有期徒刑陸月。│
 │    │          │97年7月4日  │            │        │1850元      │                    │
 │    │          ├──────┼──────┤        ├──────┤                    │
 │    │          │97年8月5日  │行政院衛生署│        │582元       │                    │
 │    │          │            │屏東醫院    │        │            │                    │
 ├──┼─────┼──────┼──────┼────┼──────┼──────────┤
 │2   │王梁貴花  │97年10月22日│花蓮慈濟醫院│周蕭月雲│507元       │乙○○共同犯詐欺得利│
 │    │          ├──────┤關山分院    │（母仔）├──────┤罪，處有期徒刑捌月。│
 │    │          │97年10月22日│            │        │773元       │丁○○共同犯詐欺得利│
 │    │          ├──────┤            │        ├──────┤罪，處有期徒刑陸月。│
 │    │          │97年10月29日│            │        │2735元      │                    │
 │    │          ├──────┤            │        ├──────┤                    │
 │    │          │97年10月29日│            │        │230元       │                    │
 ├──┼─────┼──────┼──────┼────┼──────┼──────────┤
 │3   │林李金棗  │97年10月22日│玉里榮民醫院│周蕭月雲│187元       │乙○○共同犯詐欺得利│
 │    │          ├──────┤            │（母仔）├──────┤罪，處有期徒刑捌月。│
 │    │          │97年10月23日│            │        │5599元      │丁○○共同犯詐欺得利│
 │    │          ├──────┤            │        ├──────┤罪，處有期徒刑陸月。│
 │    │          │97年10月29日│            │        │1685元      │                    │
 ├──┼─────┼──────┼──────┼────┼──────┼──────────┤
 │4   │林王阿月  │97年11月5日 │玉里榮民醫院│周蕭月雲│1562元      │乙○○共同犯詐欺得利│
 │    │          ├──────┤            │（母仔）├──────┤罪，處有期徒刑捌月。│
 │    │          │97年11月12日│            │        │310元       │丁○○共同犯詐欺得利│
 │    │          ├──────┤            │        ├──────┤罪，處有期徒刑陸月。│
 │    │          │97年11月12日│            │        │556元       │                    │
 ├──┼─────┼──────┼──────┼────┼──────┼──────────┤
 │5   │賴國鶴    │97年11月6日 │國軍台中總醫│簡隆瑋（│5613元      │乙○○共同犯詐欺得利│
 │    │          │            │院          │龍蝦）  │            │罪，處有期徒刑陸月。│
 │    │          │            │            │        │            │丁○○共同犯詐欺得利│
 │    │          │            │            │        │            │罪，處有期徒刑肆月。│
 ├──┼─────┼──────┼──────┼────┼──────┼──────────┤
 │6   │劉龍港    │97年11月8日 │埔里基督教醫│簡隆瑋（│547元       │乙○○共同犯詐欺得利│
 │    │          ├──────┤院          │龍蝦）  ├──────┤罪，處有期徒刑肆月。│
 │    │          │97年11月8日 │            │        │300元       │丁○○共同犯詐欺得利│
 │    │          │            │            │        │            │罪，處有期徒刑參月。│
 ├──┼─────┼──────┼──────┼────┼──────┼──────────┤
 │7   │李林春綢  │97年11月10日│行政院衛生署│周蕭月雲│564元       │乙○○共同犯詐欺得利│
 │    │          │            │豐原醫院    │（母仔）│            │罪，處有期徒刑肆月。│
 │    │          │            │            │        │            │丁○○共同犯詐欺得利│
 │    │          │            │            │        │            │罪，處有期徒刑參月。│
 ├──┼─────┼──────┼──────┼────┼──────┼──────────┤
 │8   │周銘乙    │97年11月10日│仁愛綜合醫院│簡隆瑋（│206元       │乙○○共同犯詐欺得利│
 │    │          │            │大里院區    │龍蝦）  │            │罪，處有期徒刑肆月。│
 │    │          │            │            │        │            │丁○○共同犯詐欺得利│
 │    │          │            │            │        │            │罪，處有期徒刑參月。│
 ├──┼─────┼──────┼──────┼────┼──────┼──────────┤
 │9   │鄭郭月英  │97年11月11日│玉里榮民醫院│周蕭月雲│16999元     │乙○○共同犯詐欺得利│
 │    │          │            │            │（母仔）│            │罪，處有期徒刑拾月。│
 │    │          │            │            │        │            │丁○○共同犯詐欺得利│
 │    │          │            │            │        │            │罪，處有期徒刑捌月。│
 ├──┼─────┼──────┴──────┴────┴──────┼──────────┤
 │10  │曾華沂    │於97年10月20日至11月12日間某日，乙○○將曾華沂之健│乙○○共同犯詐欺得利│
 │    │          │保卡等資料轉交予丁○○，丁○○收受後即變造曾華沂之│未遂罪，處有期徒刑肆│
 │    │          │相片，使其與假病患近似，並貼於病症暨失能診斷證明書│月。                │
 │    │          │上，用以矇騙醫護人員。                            │丁○○共同犯詐欺得利│
 │    │          │                                                  │未遂罪，處有期徒刑貳│
 │    │          │                                                  │月。                │
 └──┴─────┴─────────────────────────┴──────────┘
  【附表參之三：犯罪事實二(二)2.部分】
 ┌──┬─────┬──────┬──────┬────┬──────┬──────────┐
 │編號│健保卡名義│  就診時間  │就診醫療院所│假病患  │詐欺所得利益│ 所犯之罪、所處之刑 │
 │    │人（即被看│            │            │        │（健保給付金│                    │
 │    │護者）    │            │            │        │額）        │                    │
 ├──┼─────┼──────┼──────┼────┼──────┼──────────┤
 │ 1  │廖馬澀惠  │97年11月4日 │玉里榮民醫院│周蕭月雲│16999元     │丁○○犯詐欺得利罪，│
 │    │          ├──────┤            │（母仔）├──────┤處有期徒刑拾月。    │
 │    │          │97年11月4日 │            │        │2554元      │                    │
 │    │          ├──────┤            │        ├──────┤                    │
 │    │          │97年11月11日│            │        │1648元      │                    │
 │    │          ├──────┤            │        ├──────┤                    │
 │    │          │97年11月11日│            │        │226元       │                    │
 └──┴─────┴──────┴──────┴────┴──────┴──────────┘
  【附表參之四：犯罪事實二(三)部分】
 ┌──┬─────┬──────┬──────┬────┬──────┬──────────┐
 │編號│健保卡名義│ 就診時間   │就診醫療院所│假病患  │詐欺所得利益│所犯之罪、所處之刑  │
 │    │人（即被看│            │            │        │（健保給付金│                    │
 │    │護者）    │            │            │        │額）        │                    │
 ├──┼─────┼──────┼──────┼────┼──────┼──────────┤
 │1   │鄭郭長華  │97年7月3日  │灣橋榮民醫院│「大胖」│247元       │乙○○共同犯詐欺得利│
 ├──┼─────┼──────┼──────┼────┼──────┤罪，處有期徒刑拾月。│
 │2   │鄭郭長華  │97年7月10日 │灣橋榮民醫院│「大胖」│2480元      │戊○○共同犯詐欺得利│
 ├──┼─────┼──────┼──────┼────┼──────┤罪，處有期徒刑捌月。│
 │3   │鄭郭長華  │97年7月17日 │灣橋榮民醫院│「大胖」│1778元      │                    │
 ├──┼─────┼──────┼──────┼────┼──────┤                    │
 │4   │鄭郭長華  │97年7月17日 │灣橋榮民醫院│「大胖」│686元       │                    │
 ├──┼─────┼──────┼──────┼────┼──────┤                    │
 │5   │鄭郭長華  │97年7月24日 │灣橋榮民醫院│「大胖」│895元       │                    │
 └──┴─────┴──────┴──────┴────┴──────┴──────────┘
 【附表參之五：犯罪事實二(四)部分】
 ┌──┬─────┬──────┬──────┬────┬──────┬──────────┐
 │編號│健保卡名義│ 就診時間   │就診醫療院所│假病患  │健保給付金額│所犯之罪、所處之刑  │
 │    │人（即被看│            │            │        │            │                    │
 │    │護者）    │            │            │        │            │                    │
 ├──┼─────┼──────┼──────┼────┼──────┼──────────┤
 │1   │陳金福    │97年6月25日 │台南市郭綜合│郭新    │617元       │乙○○共同犯詐欺得利│
 │    │          ├──────┤醫院        │        ├──────┤罪，處有期徒刑陸月。│
 │    │          │97年7月4日  │            │        │3814元      │甲○○共同犯詐欺得利│
 │    │          ├──────┤            │        ├──────┤罪，處有期徒刑肆月，│
 │    │          │97年7月11日 │            │        │1235元      │如易科罰金，以新臺幣│
 │    │          │            │            │        │            │壹仟元折算壹日。    │
 ├──┼─────┼──────┼──────┼────┼──────┼──────────┤
 │2   │鄭清實    │97年11月3日 │高雄榮民總醫│「阿西」│144元       │乙○○共同犯詐欺得利│
 │    │          ├──────┤院          │        ├──────┤罪，處有期徒刑肆月。│
 │    │          │97年11月12日│            │        │0元         │甲○○共同犯詐欺得利│
 │    │          │            │            │        │            │罪，處有期徒刑參月。│
 │    │          │            │            │        │            │如易科罰金，以新臺幣│
 │    │          │            │            │        │            │壹仟元折算壹日。    │
 └──┴─────┴──────┴──────┴────┴──────┴──────────┘
 【附表肆】
 ┌──┬────────────────┬────────┬───────┐
 │編號│  品      項                    │數   量         │      備註    │
 ├──┼────────────────┼────────┼───────┤
 │01  │乙○○身心障礙手冊              │1張             │              │
 └──┴────────────────┴────────┴───────┘

司法院資訊處製作；財團法人民間司法改革基金會備份。
